【裁判字號】    98,訴,978
【裁判日期】    980629
【裁判案由】    違反毒品危害防制條例
【裁判全文】
臺灣彰化地方法院刑事判決               98年度訴字第978號
公  訴  人  臺灣彰化地方法院檢察署檢察官
被      告  甲○○
                    號
                    （現另案於臺灣彰化監獄執行中）
上列被告因違反毒品危害防制條例案件，經檢察官提起公訴（98
年度毒偵字第1062號），本院改依簡式審判程序審理判決如下：
    主  文
甲○○施用第一級毒品，累犯，處有期徒刑玖月。
    事  實
一、甲○○前因施用毒品案件，經令入勒戒處所施以觀察、勒戒
    後，因被評定為有繼續施用毒品之傾向，復經令入戒治處所
    施以強制戒治，於民國94年2月21日執行完畢釋放，並由臺
    灣彰化地方法院檢察署檢察官以94年度戒毒偵字第112號、
    第113號為不起訴處分確定。又因犯施用第一級毒品罪，經
    本院以95年度訴字第594號判決判處有期徒刑8月確定；復因
    犯施用第二級毒品罪，經臺灣臺中地方法院（以下簡稱：臺
    中地院）以95年度易字第2818號判決判處有期徒刑6月確定
    。嗣上開二罪，經裁定合併定其應執行之刑有期徒刑1年確
    定，入監執行後，適逢中華民國九十六年罪犯減刑條例公布
    施行，上開二罪均經裁定減其刑期二分之一，並合併定其應
    執行之刑有期徒刑6月確定，於96年7月16日執行完畢出監。
    詎仍不思悔改，復於上開強制戒治執行完畢釋放後5年內，
    基於施用第一級毒品海洛因之犯意，於98年1月21日上午8時
    許，在其位於彰化縣員林鎮○○里○○路○段552巷85號住處
    ，將毒品海洛因摻水置入針筒，再以之注射手臂之方式，施
    用第一級毒品海洛因1次（該針筒已經甲○○丟棄）。嗣於
    98年1月21日下午4時20分許，因案為警持搜索票至其上開處
    所執行搜索，經其同意採集尿液送驗，檢驗結果呈現可待因
    及嗎啡之陽性反應，始悉上情。
二、案經臺中市警察局第一分局報告臺灣臺中地方法院檢察署呈
    請臺灣高等法院臺中分院檢察署檢察長令轉臺灣彰化地方法
    院檢察署檢察官偵查起訴。
    理  由
壹、程序部分：
    被告甲○○所犯之本案犯罪，係死刑、無期徒刑、最輕本刑
    為3年以上有期徒刑以外之罪。其於準備程序就上開被訴事
    實為有罪之陳述，經受命法官告知簡式審判程序之旨，並聽
    取其與公訴人之意見後，本院認無不得或不宜改依簡式審判
    程序進行之情事。爰依刑事訴訟法第273條之1第1項、第284
    條之1規定，裁定由受命法官獨任進行簡式審判程序，先予
    敘明。
貳、實體部分：
一、訊據被告對於上開事實坦承不諱；且對被告於98年1月21日所
    採集之尿液，經送檢驗後，結果呈現可待因及嗎啡之陽性反
    應，有採集尿液鑑定同意書、臺中市警察局第一分局委託檢
    驗尿液代號與真實姓名對照表，及中山醫學大學附設醫院檢
    驗科藥物檢測中心98年2月13日實驗編號0000000號尿液檢驗
    報告各1紙在卷可憑。足認被告之自白與事實相符，應可採
    信。本案事證明確，被告上開施用第一級毒品之犯行，堪以
    認定。
二、查被告前因施用毒品案件，經令入勒戒處所施以觀察、勒戒
    後，因被評定為有繼續施用毒品之傾向，復經令入戒治處所
    施以強制戒治，於94年2月21日執行完畢釋放，並由臺灣彰化
    地方法院檢察署檢察官以94年度戒毒偵字第112號、第113號
    不起訴處分確定一節，有臺灣高等法院被告前案紀錄表1份
    在卷可稽。是被告本案所為，合於毒品危害防制條例第23條
    第2項所定於強制戒治執行釋放後，5年內再犯施用第一、二
    級毒品罪者應予追訴之要件，自應依法論科。
三、按海洛因為毒品危害防制條例第2條第2項第1款所明定之第
    一級毒品，不得非法施用。核被告所為，係犯毒品危害防制
    條例第10條第1項之施用第一級毒品罪。其為施用第一級毒
    品而持有海洛因之低度行為，已為其施用之高度行為所吸收
    ，不另論罪。又被告前因犯施用第一級毒品罪，經本院以95
    年度訴字第594號判決判處有期徒刑8月確定；復因犯施用第
    二級毒品罪，經臺中地院以95年度易字第2818號判決判處有
    期徒刑6月確定。嗣上開二罪，經裁定合併定其應執行之刑
    有期徒刑1年確定，入監執行後，適逢中華民國九十六年罪
    犯減刑條例公布施行，上開二罪均經裁定減其刑期二分之一
    ，並合併定其應執行之刑有期徒刑6月確定，於96年7月16日
    執行完畢出監等節，有上開臺灣高等法院被告前案紀錄表在
    卷可按。被告於上開徒刑執行完畢後，5年以內故意再犯本件
    有期徒刑以上之罪，為累犯，應依刑法第47條第1項規定，加
    重其刑。
四、又按施用毒品行為之本質為藥物濫用、物質依賴，自殘性明
    顯，侵害性卻隱晦。基於施用毒品此一特性，毒品危害防制
    條例第10條第1項、第2項之刑罰，就須與同條例第20條之保
    安處分比擬觀察，而不應與一般犯罪之刑罰等量齊觀。因此
    ，對被告施以相當期間之徒刑，藉以隔離毒品、戒除依賴即
    可，過度監禁之結果，徒然虛擲被告生命，並有浪費國家稅
    收之虞。爰審酌被告除上述累犯前科外，另有多次施用毒品
    之犯罪前科，有上開臺灣高等法院被告前案紀錄表在卷可參
    ，素行不佳；且其先前已因施用毒品案件，經施以觀察、勒
    戒、強制戒治及執行徒刑後，猶不知警惕，仍再施用，顯見
    未能悔改並記取教訓；惟念及施用毒品犯罪之本質為戕害自
    我身心健康之行為，尚未嚴重破壞社會秩序或侵害他人權益
    ，以及被告於犯後坦承犯行，態度良好，並斟酌其犯罪之動
    機、目的及手段等一切情狀，量處如主文所示之刑。
據上論斷，應依刑事訴訟法第273條之1第1項、第284條之1、第
299條第1項前段，毒品危害防制條例第10條第1項，刑法第11條前
段、第47條第1項，判決如主文。
本案經檢察官謝雨青到庭執行職務。
中    華    民    國    98    年    6     月    29    日
                  刑事第八庭    法  官  陳銘壎
以上正本證明與原本無異。
如不服本判決應於收受判決後10日內向本院提出上訴書狀，並應
敘述具體理由；其未敘述上訴理由者，應於上訴期間屆滿後20日
內向本院補提理由書（均須按他造當事人之人數附繕本）「切勿
逕送上級法院」。
中    華    民    國    98    年    6     月    29    日
                                書記官  楊筱惠
附錄本案論罪科刑法條全文：
毒品危害防制條例第10條第1項
施用第一級毒品者，處6月以上5年以下有期徒刑。


司法院資訊處製作；財團法人民間司法改革基金會備份。
